【裁判字號】    99,審訴,646
【裁判日期】    991112
【裁判案由】    違反毒品危害防制條例
【裁判全文】
臺灣新竹地方法院刑事宣示判決筆錄     99年度審訴字第646號
公  訴  人  臺灣新竹地方法院檢察署檢察官
被      告  甲○○
指定辯護人  本院公設辯護人乙○○
上列被告因違反毒品危害防制條例案件，經檢察官提起公訴（99
年度毒偵字第1358號）後，聲請改依協商程序而為判決，本院於
中華民國99年11月12日下午5 時在本院刑事第十一法庭宣示判決
，出席職員如下：
                                  法  官  楊惠芬
                                  書記官  張懿中
                                  通  譯  宋彩昱
法官起立朗讀判決主文、犯罪事實要旨、處罰條文、附記事項及
告以上訴限制、期間並提出上訴狀之法院，且諭知記載其內容：
一、主  文
    甲○○施用第一級毒品，累犯，處有期徒刑柒月。扣案之第
    一級毒品海洛因壹包（送驗數量淨重零點壹零伍肆公克、驗
    餘數量淨重零點壹零肆零公克）及海洛因殘渣袋壹個均沒收
    銷燬之。又扣案之注射針筒壹支及吸管壹支均沒收之。
二、犯罪事實要旨：
（一）甲○○前曾於民國97年5 月間因竊盜案件，經本院於97年
      8 月11日以97年度竹簡字第711 號判處有期徒刑3 月，於
      97 年9月4 日確定；又於97年6 月間因竊盜等案件，經本
      院於97年6 月23日以97年度竹簡字第786 號分別判處有期
      徒刑3 月、拘役40日，於97年7 月17日確定。上揭案件經
      本院於97年11月10日以97年度聲字第1158號裁定就有期徒
      刑部分應執行有期徒刑5 月確定，並於98年10月27日縮刑
      期滿執行完畢。
（二）甲○○前曾於90年間因施用毒品案件，經臺灣新竹地方法
      院檢察署檢察官聲請，而經本院於90年8 月21日以90年度
      毒聲字第1293號裁定送勒戒處所觀察、勒戒，旋因觀察、
      勒戒後，因認有繼續施用毒品傾向，經臺灣新竹地方法院
      檢察署檢察官聲請，而經本院於90年10月31日以90年度毒
      聲字第1623號裁定令入戒治處所施以強制戒治，嗣因執行
      屆滿6 月，其成效經評定為合格，無繼續戒治之必要，復
      經臺灣新竹地方法院檢察署檢察官聲請，而經本院於91年
      4 月10日以91年度毒聲字第403 號裁定停止戒治，並於91
      年5 月1 日出所，其保護管束期間於91年10月13日屆滿，
      未經撤銷保護管束，而視為強制戒治執行完畢，並經臺灣
      新竹地方法院檢察署檢察官於91年11月12日以91年度戒毒
      偵字第121 號為不起訴處分確定。其又於97年間因施用毒
      品案件，經臺灣新竹地方法院檢察署檢察官聲請，而經本
      院於97年6 月3 日以97年度毒聲字第161 號裁定送勒戒處
      所觀察、勒戒，旋因觀察、勒戒後，因認有繼續施用毒品
      傾向，經臺灣新竹地方法院檢察署檢察官聲請，而經本院
      於97年10月3 日以97年度毒聲字第317 號裁定令入戒治處
      所施以強制戒治，嗣因其戒治成效經評定為合格，無繼續
      戒治之必要，於98年6 月19日停止戒治而出所，並經臺灣
      新竹地方法院檢察署檢察官於98年7 月3 日以98年度戒毒
      偵字第48號為不起訴處分確定。
（三）詎甲○○猶不知悔改，仍未戒除毒癮，復於前開強制戒治
      執行完畢後5 年內，又另行起意，並基於施用第一級毒品
      海洛因之犯意，於99年8 月2 日某時許，在其位於新竹市
      ○○路71號5 樓之26之居處，以將第一級毒品海洛因摻入
      香菸中吸食之方式，施用第一級毒品海洛因。嗣為警於99
      年8 月3 日13時55分許在上址當場查獲，並扣得海洛因毒
      品1 包（送驗數量淨重0.1054公克、驗餘數量淨重0.1040
      公克）、海洛因殘渣袋1 個、注射針筒1 支及吸管1 支等
      物。復經警徵得其同意，將其親採封緘之尿液送鑑結果，
      確呈嗎啡陽性反應及可待因陽性反應。
三、處罰條文：
    毒品危害防制條例第10條第1 項、第18條第1 項前段，刑法
    第11條前段、第47條第1 項、第38條第1 項第2 款。
四、扣案之疑似第一級毒品海洛因1 包，經送請行政院衛生署草
    屯療養院鑑定結果，檢出海洛因（送驗數量淨重0.1054公克
    、驗餘數量淨重0.1040公克）等情，有該院99年8 月9 日草
    療鑑字第0990800043號鑑定書1 份在卷可參；另摻有第一級
    毒品海洛因殘渣袋1 個，亦係含有第一級毒品海洛因，因量
    少已無法析離，均係毒品危害防制條例第2 條第2 項第1 款
    所規定之第一級毒品，屬違禁物，不問屬於被告與否，爰依
    毒品危害防制條例第18條第1 項前段之規定，宣告沒收銷燬
    之。又注射針筒1 支及吸管1 支等物，均為被告所有，且均
    係供被告為上開施用第一級毒品犯行時所用之物等情，業據
    被告供承在卷，爰依刑法第38條第1 項第2 款之規定，宣告
    沒收之。
五、協商判決除有刑事訴訟法第四百五十五條之四第一項第一款
    於本訊問程序終結前，被告撤銷協商合意或檢察官撤回協商
    聲請者；第二款被告協商之意思非出於自由意志者；第四款
    被告所犯之罪非第四百五十五條之二第一項所定得以協商判
    決者；第六款被告有其他較重之裁判上一罪之犯罪事實者；
    第七款法院認應諭知免刑或免訴、不受理者情形之一，及違
    反同條第二項「法院應於協商合意範圍內為判決；法院為協
    商判決所科之刑，以宣告緩刑或二年以下有期徒刑、拘役或
    罰金為限」之規定者外，檢察官與被告、辯護人均不得上訴
    。
六、如有前項得上訴之情形，得自收受宣示判決筆錄送達之日起
    10日內，向本院提出上訴書狀，上訴於第二審法院。
中    華    民    國    99    年    11    月    12    日
                  刑事第九庭    書  記  官  張懿中
                                法      官  楊惠芬
以上正本證明與原本無異。
中    華    民    國    99    年    11    月    15    日
                                書  記  官  張懿中
附錄本案論罪科刑法條：
毒品危害防制條例第10條：
施用第一級毒品者，處六月以上五年以下有期徒刑。
施用第二級毒品者，處三年以下有期徒刑。

司法院資訊處製作；財團法人民間司法改革基金會備份。
